【裁判字號】    99,上易,1207
【裁判日期】    990604
【裁判案由】    侵占
【裁判全文】
臺灣高等法院刑事判決                99年度上易字第1207號
上  訴  人
即  被  告  甲○○
上列上訴人因侵占案件，不服臺灣板橋地方法院99年度易字第88
4號，中華民國99年4月30日第一審判決（起訴案號：台灣板橋地
方法院檢察署99年度偵緝字第860號），提起上訴，本院判決如
下：
    主  文
上訴駁回。
    理  由
一、按刑事訴訟法第350條、第361條、第362條、第367條規定，
    不服地方法院之第一審判決而上訴者，須提出上訴書狀，並
    應敘述具體理由，為上訴必備之程式。倘已提出上訴理由，
    但所提非屬具體理由者，則由第二審法院以上訴不合法律上
    之程式，判決駁回。而所謂具體理由，必係依據卷內既有訴
    訟資料或提出新事證，指摘或表明第一審判決有何採證認事
    、用法或量刑等足以影響判決本旨之不當或違法，而構成應
    予撤銷之具體事由，始克當之（例如：依憑證據法則具體指
    出所採證據何以不具證據能力；或依憑卷證資料，明確指出
    所為證據證明力之判斷如何違背經驗、論理法則）；倘僅泛
    言原判決認定事實錯誤、違背法令、量刑失之過重或輕縱，
    而未依上揭意旨指出具體事由，或形式上雖已指出具體事由
    ，然該事由縱使屬實，亦不足以認為原判決有何不當或違法
    者（例如：對不具有調查必要性之證據，法院未依聲請調查
    亦未說明理由，或援用證據不當，但除去該證據仍應為同一
    事實之認定），皆難謂係具體理由，俾與第二審上訴制度旨
    在請求第二審法院撤銷、變更第一審不當或違法之判決，以
    實現個案救濟之立法目的相契合（最高法院97年台上字第89
    2號判決意旨參照）。
二、上訴意旨略以：被告對犯行坦承不諱，犯案動機確實因家中
    經濟困難，始將業務上持有款項侵占入己，侵占款項多已支
    付家用，故原審審理時無法將侵占款項返還，被告已積極與
    告訴人進行和解，日後審理時，必達成和解。被告有正常工
    作，有家庭待扶養，除前觸犯商標法案件外，無其他科刑，
    素行尚稱良好。被告一時失慮觸法，深感後悔而坦承犯行，
    惡性非重、侵害法益非鉅，已無再犯之虞，原審未考上情，
    而未准易科罰金，將致被告家庭失依，懇請依刑法第59條規
    定減輕其刑，並准予易科罰金，以維持家庭完整云云。
三、量刑輕重係屬事實審法院得依職權自由裁量之事項，苟已斟
    酌刑法第57條各款所列情狀而未逾越法定刑度，不得遽指為
    違法（最高法院72年度臺上字第6696號判例意旨參照）。被
    告所犯刑法第336條第2項之業務侵占罪，其法定刑為6月以
    上5年以下有期徒刑之罪，且被告為累犯，應加重其刑，原
    審審酌被告本件業務侵占之數額非微，且迄未實際賠償告訴
    人所受損失，併斟酌被告犯罪之動機、目的、手段、智識程
    度、生活狀況及其犯後坦承犯行，尚有悔意等一切情狀，量
    處有期徒刑8月，已屬低度量刑，核無量刑刑度有何違法或
    不當情事。另刑法第59條之酌量減輕其刑，必於犯罪之情狀
    ，在客觀上足以引起一般同情，認為即予宣告法定最低刑度
    ，猶嫌過重者，始有其適用刑法（最高法院51年台上字第89
    9號判例意旨參照）。是被告所稱坦承犯行、侵害法益非鉅
    及家庭經濟等情狀，僅可為法定刑內從輕科刑之標準，尚不
    得據為酌量減刑之理由，且業經原審於量刑時詳為審酌並敘
    明理由在案。被告上訴理由，顯未依據卷內既有訴訟資料或
    提出新事證，指摘或表明原審判決有何採證認事、用法或量
    刑等足以影響判決本旨之不當或違法，或足以影響原判決，
    構成應撤銷之具體事由，依上開說明，本件被告上訴顯無具
    體理由而不合法定程式應予駁回，並不經言詞辯論為之。
據上論斷，應依刑事訴訟法第367條前段、第372條規定，判決如
主文。
中    華    民    國    99    年    6     月    4     日
                  刑事第七庭審判長法  官  宋明蒼
                                  法  官  游紅桃
                                  法  官  趙功恒
以上正本證明與原本無異。
不得上訴。
                                  書記官  潘文賢
中    華    民    國    99    年    6     月    8     日

司法院資訊處製作；財團法人民間司法改革基金會備份。
